【裁判字號】    97,聲,822
【裁判日期】    970505
【裁判案由】    返還擔保金
【裁判全文】
臺灣臺中地方法院民事裁定  97年度聲字第822號
聲  請  人  台中商業銀行股份有限公司
法定代理人  庚○○
相  對  人  丙○○
            甲○○
共      同
法定代理人  戊○○
相  對  人  乙○○
            己○○
            丁○○
                      之1
上列聲請人聲請返還擔保金事件，本院裁定如下：
    主      文
本院九十六年度存字第一六六六號擔保提存事件聲請人所提存之
擔保金新台幣壹拾萬元，准予返還。
聲請程序費用由相對人負擔。
    理      由
一、按訴訟終結後，供擔保人證明已定20日以上之期間，催告受
    擔保利益人行使權利而未行使，或法院依供擔保人之聲請，
    通知受擔保利益人於一定期間內行使權利並向法院為行使權
    利之證明而未證明者，法院應依供擔保人之聲請，以裁定命
    返還其提存物，民事訴訟法第104條第1項第3款定有明文。
    前開規定，於其他依法令供訴訟上之擔保者準用之，並為同
    法第106條所明定。所謂之訴訟終結，固應包括撤銷假扣押
    或假處分裁定及執行程序終結在內，惟保全程序之執行具有
    緊急性，須迅速實施始符保全之旨，故強制執行法第一百三
    十二條第三項規定債權人收受假扣押或假處分裁定後已逾三
    十日者不得聲請執行。是以假扣押或假處分之供擔保人如於
    收受假扣押或假處分裁定已逾上開期間而未聲請執行時，該
    裁定即喪失執行名義之效力，供擔保人既不得再以該裁定為
    執行名義聲請執行，自難以其尚未聲請撤銷假扣押或假處分
    裁定，即謂其不得依民事訴訟法第一百零六條準用同法第一
    百零四條第一項第二款規定定期催告受擔保利益人行使權利
    (參照最高法院92年度台抗字第379號裁定)。
二、本件聲請意旨略謂：聲請人前遵臺灣臺中地方法院96年度裁
    全字第2800號民事裁定，提供新臺幣10萬元為擔保金，並以
    臺灣臺中地方法院96年度存字第1666號提存事件提存在案（
    原供擔保利益人陳月女，嗣96年3月4日陳月女死亡，陳泰信
    、丙○○、甲○○、乙○○均為其繼承人，嗣96年6月26日
    陳泰信死亡，己○○、丁○○均為其繼承人）。茲因該事件
    業經聲請人撤銷假扣押裁定而告終結，並經聲請人定20日以
    上期間催告受擔保利益人即相對人行使權利而未行使，爰聲
    請返還上開提存之擔保金等語。
三、聲請人主張之事實，業據其提出提存書、假扣押裁定、公示
    送達裁定證書、繼承系統表等為證，復經本院調取96年度存
    字第1666號、96年度裁全字第2800號、93年度執全字第1382
    號，審核結果亦屬無訛，復查無相對人對聲請人就上開假扣
    押事件提起訴訟或聲請調解、支付命令之紀錄，有本院民事
    庭查詢表足資佐憑，從而聲請人聲請返還擔保金，核無不合
    ，應予准許。
四、依民事訴訟法第95條、第78條，裁定如主文。
中    華    民    國    97    年    5    月     5    日
                  民事第二庭    法  官  涂秀玲
正本係照原本作成
如不服本裁定應於送達後10日內向本院提出抗告狀，並繳納抗告
費新臺幣1,000元。
中    華    民    國    97    年    5    月     5    日
                                書記官


司法院資訊處製作；財團法人民間司法改革基金會備份。
